【裁判字號】    98,審易,214
【裁判日期】    980306
【裁判案由】    詐欺
【裁判全文】
臺灣高雄地方法院刑事判決             98年度審易字第214號
公  訴  人  臺灣高雄地方法院檢察署檢察官
被      告  丙○○
                    （現另案於臺灣高雄女子監獄執行中）
上列被告因詐欺案件，經檢察官提起公訴（97年度偵字第23113
、30663 、34215 號），被告於本院準備程序為有罪之陳述，經
合議庭裁定由受命法官依簡式審判程序獨任審理，判決如下：
    主  文
丙○○幫助意圖為自己不法之所有，以詐術使人將本人之物交付
，累犯，處有期徒刑肆月，如易科罰金，以新臺幣壹仟元折算壹
日。
    事  實  及  理  由
一、犯罪事實要旨：
    丙○○前因毒品危害防制條例、恐嚇等案件，經法院分別判
    處有期徒刑9 月、1 年確定，嗣經合併定其應執行之刑為有
    期徒刑1 年8 月，於民國93年12月15日入監服刑，於95年1
    月27日縮短刑期假釋付保護管束，於95年4 月13日保護管束
    期滿、假釋未經撤銷視為執行完畢（構成累犯）。詎不知警
    惕，雖可預見將親友所申辦之金融機構帳戶提款卡、密碼提
    供他人使用，可能幫助該他人從事財產犯罪，竟基於幫助他
    人詐欺取財之未必故意，於97年5 月21日7 時至20時許間之
    某時，在高雄縣旗津公園內，將其母許陳雅惠（不知情，經
    檢察官為不起訴處分）所有中華郵政股份有限公司旗津郵局
    帳號00000000000000號帳戶（下稱前開帳戶）之提款卡及密
    碼，交付予某真實姓名年籍不詳之成年男子使用。嗣該男子
    取得許前開帳戶之提款卡及密碼後，乃各基於意圖為自己不
    法所有之詐欺取財犯意，先後於雅虎奇摩網站上分別刊登數
    則不實拍賣訊息，使乙○○、丁○○、戊○○、己○○分別
    觀覽不同則之不實拍賣訊息後各自下標：(一)乙○○因誤信自
    己以低價標得家樂福禮券，陷於錯誤，而依賣方指示，於同
    年月21日20時10分許，匯款新臺幣（下同）2 萬7,120 元入
    前開帳戶內；(二)丁○○因誤信自己以低價標得「Pioneer5.1
    聲道環繞音效系統HTP-LX70」1 組，陷於錯誤，而依賣方指
    示，於同年月22日8 時44分許，在其住處以網路ATM 方式，
    依指示轉帳1 萬300 元至前開帳戶內；(三)戊○○因誤信自己
    以低價標得數位相機1 臺，陷於錯誤，而依賣方指示，於同
    年月22日12時44分許，匯款7,100 元入前開帳戶內；(四)己○○因誤信自己以低價標得數位相機1 臺，陷於錯誤，而依賣
    方指示，於同年月22日16時4 分許，匯款3,630 元入前開帳
    戶內。嗣因乙○○、丁○○、戊○○、己○○久候商品無著
    ，始知受騙，乃各自報警循線查獲全情。
二、前開犯罪事實，有下列證據足資證明：
  1.被告丙○○於警詢、偵查中之陳述，及本院準備程序、審理
    中之自白。
  2.證人許陳雅惠於之陳述。
  3.證人即被害人乙○○、丁○○、戊○○、己○○（下合稱被
    害人4 人）於警詢中陳述，及各自之匯款證明、雅虎奇摩網
    站交易資料。
  4.前開帳戶之存摺影本及客戶歷史交易清單各1 份。
三、查該取得、持用前開帳戶提款卡及密碼之成年男子，各意圖
    為自己不法之所有，分別向被害人4 人施用詐術，致被害人
    4 人均陷於錯誤匯付款項，是以該行騙者所為，各係犯刑法
    第339 條第1 項之詐欺取財罪；惟被告單純將前開帳戶之提
    款卡、密碼提供予他人使用之行為，並不能逕與向被害人4
    人施以欺罔之詐術行為等視，且亦無證據證明被告有參與詐
    欺取財犯行之構成要件行為，是故被告均僅係對於他人遂行
    之詐欺取財犯行，資以助力，核其所為，俱係犯刑法第339
    條第1 項、第30條第1 項前段之詐欺取財罪幫助犯，爰依同
    法第30條第2 項之規定，減輕其刑。被告以一協助提供前開
    帳戶提款卡、密碼之行為，同時幫助行騙者分別向被害人4
    人詐欺取財得逞，為想像競合犯，應從一情節重者處斷。被
    告前因毒品危害防制條例、恐嚇等案件，經法院分別判處有
    期徒刑9 月、1 年確定，嗣經合併定其應執行之刑為有期徒
    刑1 年8 月，於93年12月15日入監服刑，於95年1 月27日縮
    短刑期假釋付保護管束，於95年4 月13日保護管束期滿、假
    釋未經撤銷視為執行完畢一情，有臺灣高等法院被告前案紀
    錄表1 份在卷可稽，被告於該徒刑執行完畢後，5 年以內故
    意再犯本案有期徒刑以上之罪，應論以累犯，並加重其刑。
四、本院審酌被告提供前開帳戶提款卡、密碼幫助他人遂行財產
    犯罪，致使真正犯罪者難以被查獲，助長社會犯罪風氣，行
    為確實可議。惟念被告於本院準備程序及審理中已知全然坦
    承犯行，非無悔意，且兼衡本案所生之危害合計是為4 萬餘
    元，尚非甚鉅，但被告迄未賠償被害人分文而彌補渠等所受
    損害等一切情狀，爰量處如主文所示之刑，並斟酌被告之家
    庭經濟各情，諭知以1,000 元折算1 日之易科罰金折算標準
    。
據上論結，應依刑事訴訟法第273 條之1 第1 項、第299 條第1
項前段、第310 條之2 、第454 條第1 項，刑法第339 條第1 項
、第30條第1 項前段、第2 項、第55條、第47條第1 項、第41條
第1 項前段，刑法施行法第1 條之1 ，判決如主文。
本案經檢察官甲○○到庭執行職務。
中    華    民    國    98    年    3     月    6     日
                  刑事第七庭  法  官  莊珮吟
以上正本證明與原本無異。
如不服本判決應於收受本判決後10日內向本院提出上訴書狀，並
應敘述具體理由，如未敘述上訴理由者，應於上訴期間屆滿後20
日內補提理由書狀於本院（均須按他造當事人之人數附繕本）「
切勿逕送上級法院」。
中    華    民    國    98    年    3     月    6     日
                              書記官  黃勤涵
◎附錄本案所犯法條：
《刑法第339 條第1 項》
意圖為自己或第三人不法之所有，以詐術使人將本人或第三人之
物交付者，處5 年以下有期徒刑、拘役或科或併科1,000 元以下
罰金。
《刑法施行法第1 條之1 》
中華民國94年1 月7 日刑法修正施行後，刑法分則編所定罰金之
貨幣單位為新臺幣。
94年1 月7 日刑法修正時，刑法分則編未修正之條文定有罰金者
，自94年1 月7 日刑法修正施行後，就其所定數額提高為30倍。
但72年6 月26日至94年1 月7 日新增或修正之條文，就其所定數
額提高為3 倍。


司法院資訊處製作；財團法人民間司法改革基金會備份。
